【裁判字號】    94,訴,1094
【裁判日期】    950803
【裁判案由】    偽造有價證券等
【裁判全文】
臺灣臺北地方法院刑事判決              94年度訴字第1094號
公  訴  人  臺灣臺北地方法院檢察署檢察官
被      告  Ａ００
選任辯護人  楊國宏律師
            余忠益律師
上列被告因偽造有價證券等案件，經檢察官提起公訴（88年度偵
字第16646號、88年度偵字第20362號），及移送併案審理（臺灣
士林地方法院檢察署89年度偵字第4855號《含90年度偵緝字第19
9號、89年度偵字第8305號》、臺灣板橋地方法院檢察署91年度
偵緝第79號《含90年度偵字第3106號》），本院判決如下：
    主  文
Ａ００成年人與少年共同連續意圖供行使之用，而偽造有價證券
，處有期徒刑陸年，如附表一編號５至、、８至、
、９、、１０、、至、、至、、至
、、至、所示文件上偽造之署押、印文，暨如附表
二所示偽造之支票貳張，如附表一編號５、８、、
、、所示偽造之本票陸張，及偽造之「Ｂ００」、「
Ｃ００」、「Ｄ００」、「Ｅ００」、「Ｆ００」、「Ｇ００」印
章各壹枚均沒收。
    事  實
一、Ａ００於民國87年間，在台北市萬華區000000000經
    營「沙宣沙龍造型髮廊」（下稱概念髮廊），因投資股市失
    利，為向遠東國際商業銀行汐止分行（下稱遠東商銀汐止分
    行）詐貸款項，與經營「國聯房屋仲介有限公司」（下稱國
    聯公司）之Ｈ００及業務員Ｉ００等人於共謀下，共同基於
    如下之犯意聯絡，利用偽造或製作內容虛偽不實之在職證明
    、所得扣繳暨免扣繳憑單，並填寫如附表二所示內容不實之
    個人經歷及財力等資料之申請文件，自87年4月3日起至87年
    12月17日止，於如附表一所示之時間，在遠東商銀汐止分行
    持以向銀行之不知情承辦人員行使，Ａ００並意圖供行使之
    用偽造如附表所示之本票六紙以為清償之擔保，致不知情之
    承辦人員對於貸款申請人之職業、收入及償債能力有所誤認
    ，遂於扣除辦理信用貸款所需費用後核撥款項，匯入以如附
    表二所示之各該貸款人為戶名之帳戶內。詐得之款項，朋分
    花用，嗣因本息未按期清償，銀行承辦人員始知受騙。
(1)、Ａ００明知概念髮廊之股東Ｊ００及員工Ｋ００，均非任職
    於豐裕貨運有限公司、登少姿髮型公司。因亟需用款，於徵
    得渠等同意後，與Ｈ００、Ｉ００二人分別與Ｊ００、Ｋ０
    ０共同基於意圖為自己不法所有、行使偽造私文書之犯意聯
    絡，利用由Ｈ００及Ｉ００所提供之偽造在職證明書及所得
    扣繳暨免扣繳憑單（內容詳如附表二編號９、、１０、
    所示），分別於87年7月22日、同年10月2日，在遠東商銀
    汐止分行，填寫如附表一編號９、１０至所示之遠東商銀
    自然人貸款、續借申請書暨徵信調查表、授信動用申請書、
    印鑑卡、印鑑約定書／授權書、本票及消費者小額貸款契約
    書等申請，使不知情之承辦人員誤信其等之個人有相當之償
    還能力，而為其等詐得各新台幣（下同）40萬元、60萬元，
    足以生損害於豐裕貨運有限公司、登少姿髮型公司及遠東商
    銀汐止分行。所得款項全數交由Ａ００供發放員工薪資及其
    他用途。
(2)、Ａ００明知Ｂ００、Ｃ００、Ｄ００、Ｅ００、Ｆ００、
    Ｇ００等人均無貸款之意，與Ｈ００、Ｉ００共同基於偽造印
    章、行使偽造特種文書、行使業務上登載不實文書及同一偽
    造有價證券、意圖為自己不法之所有、行使偽造私文書之犯
    意聯絡，由Ａ００於不詳時地偽造Ｂ００等六人之印章各一
    枚（均未扣案），Ｈ００、Ｉ００提供偽造之如附表一編號
    、、所示在職證明書及所得扣繳暨免扣繳憑單各一份
    ，並由Ａ００以概念髮廊名義，製作其業務上如附表一編號
    、８、５所示內容不實之在職證明書及所得扣繳暨免扣繳
    憑單，並於如附表一編號５、８、至所示時間，由Ａ０
    ０及Ｈ００、Ｉ００共同在遠東商銀汐止分行，在遠東商銀
    自然人貸款、續借申請書暨徵信調查表、授信動用申請書、
    印鑑卡、印鑑約定書／授權書、本票、消費者小額貸款契約
    書等文件上，冒用其等名義偽填資料及簽名、蓋章，其中如
    附表一編號所示Ｅ００部分，Ａ００、Ｈ００及Ｉ００等
    人並與未滿十八歲之少年Ｍ００《70年11月21日生，詳細姓
    名詳卷》共同基於上開犯意聯絡，委由少年Ｍ００冒用王淑
    麗名義於其上偽造「Ｅ００」之簽名、蓋章，而共同向遠東
    商銀汐止分行詐得如附表一編號５、８、至所示之金額
    ，足以生損害於Ｂ００、Ｃ００、Ｄ００、Ｅ００、Ｆ００
    、Ｇ００等人、豐裕貨運有限公司、偉翔出版有限公司、新
    怡美食品有限公司及遠東商銀汐止分行。
(3)、Ａ００明知Ｌ００甫於87年1、2月間甫任職於概念髮廊，個
    人資力無法申辦員工信用貸款，因見Ｌ００需款20萬元孔急
    ，自忖協助詐貸有利可圖，乃與Ｈ００、Ｉ００共同基於同
    上之犯意聯絡，利用不知情之Ｌ００（業經臺灣士林地方法
    院以91年度訴字第547號判決無罪，並經臺灣高等法院以94
    年度上訴字第3317號駁回上訴），以概念髮廊名義製作內容
    不實之在職證明書、所得扣繳暨免扣繳憑單（內容詳如附表
    一編號３、所示），偽以Ｌ００自82年間起擔任概念髮
    廊店長兼設計師，年薪120萬元，且86年度全年薪資所得高
    達95萬元，而以該等業務上所作成內容不實之在職證明書、
    所得扣繳暨免扣繳憑單，使不知申請文件有偽及貸款金額高
    達80萬元之Ｌ００於87年4月21日陪同Ｈ００、Ａ００等人
    向遠東商銀汐止分行申請貸款。得手後，Ａ００僅將其中20
    萬元交予Ｌ００，其餘60萬元則由Ａ００與Ｈ００等人朋分
    使用，足以生損害於遠東商銀汐止分行。
(4)、Ａ００明知如附表一編號１、２、４、６、７所示之Ｒ００
    、Ｓ００、Ｔ００、Ｕ００及Ｖ００等人均未曾任職於「概
    念髮廊」，為配合Ｈ００、Ｉ００及Ｒ００等五人向遠東商
    銀汐止分行詐貸款項，共同基於同一行使業務上登載不實文
    書及意圖為自己不法所有之犯意聯絡，於Ｈ００及Ｉ００所
    製作如附表一編號１、２、４、６、７所示在職證明書及所
    得扣繳暨免扣繳憑單，蓋用概念髮廊及負責人之印章，而於
    業務上製作內容不實之資料，交由Ｈ００及Ｉ００持以與Ｒ
    ００等人共同於如附表一編號１、２、４、６、７所示時間
    ，向遠東商銀汐止分行不知情之承辦人員行使，而詐得款項
    （金額詳如附表一所示），足以生損害於遠東商銀汐止分行
    。
二、Ａ００復意圖為自己不法之所有，並基於同前之意圖供行使
    之用而偽造有價證券、行使偽造私文書之概括犯意聯絡，於
    87年11月間某日，在沙宣髮廊內竊取Ｎ００（經檢察官為不
    起訴處分確定）所有置於置物櫃內之空白支票三張（付款人
    為美商花旗銀行台北分行、帳號００００００號、票號0000000
    、0000000、0000000號），並盜用Ｎ００之印章於其上蓋用
    印文各一枚（票號0000000之支票一張業已毀棄），以備伺
    機偽簽支票持以行使。其後，Ａ００為持以對外調借詐取金
    錢花用，於88年2月間在沙宣髮廊內，在前揭所竊得票號000
    0000號之空白支票，冒用Ｎ００之名義，偽填詳如附表二編
    號１所示之票載內容（面額45萬元），而偽造支票，並意圖
    為自己不法所有之犯意，於同年3月12日，在台北縣金山鄉
    ０００００，向昔日軍中同袍Ｂ００佯稱髮廊為擴大營運，
    亟需資金等語，而持該紙面額45萬元支票，向Ｂ００詐借同
    額現金，使Ｂ００誤認該張支票可獲兌現，而借予現金。嗣
    又基於同一偽造有價證券之概括犯意，先於88年3月間某日
    ，在不詳地點，於如附表二編號２所示已蓋妥Ｎ００印章之
    該紙票號0000000支票上，偽造發票金額為50萬元之支票，
    並於同年3月18日，在台北市○○區○○街００００某咖啡廳
    內，冒用Ｋ００之名義，於支票背面偽造「Ｋ００」之簽名
    一枚而為背書，持以向Ｐ００調借同額款項，使Ｐ００信以
    為真，而借予同額現金，足以生損害於Ｋ００。迨因該二紙
    支票屆期均未獲兌現，Ｂ００、Ｐ００始知上當受騙。
三、案經Ｂ００、Ｐ００分別訴請臺灣臺北地方法院檢察署檢察
    官偵查起訴及台北縣政府警察局汐止分局報請臺灣士林地方
    法院檢察署檢察官、遠東商銀訴由臺灣板橋地方法院檢察署
    檢察官移送併案審理。
    理  由
壹、程序方面：
一、被告Ａ００及其選任辯護人對於公訴人提出之證據，及以下
    本院作為判斷依據之各項證據資料，其中部分供述證據為傳
    聞證據，惟因證人於偵查中之供述業經具結，並無顯有不可
    信之情況，依刑事訴訟法遞159條之1第2項規定取得證據能
    力，其餘之傳聞證據因被告、選任辯護人及公訴人或同意或
    不爭執其證據能力，本院審酌該等言詞供述及書面作成時之
    情況，並無不宜作為證據之情事，依刑事訴訟法第159條之5
    ，得作為證據。
二、公訴人及選任辯護人聲請傳喚之證人Ｈ００，業經發佈通緝
    在案，現因所在不明，本院無從傳喚到庭。另公訴人聲請傳
    喚少年Ｍ００部分，因被告於審理中業已自白犯行，且有本
    院依職權調閱之臺灣板橋地方法院少訴字第19號（含同院90
    年度少調字第955號、臺灣士林地方法院檢察署91年度偵字
    第7277號）卷證可為佐證，待證事項已明，尚無傳喚之必要
    。
貳、實體方面：
一、上揭事實，業據被告於本院審理中自白：「Ｎ００的支票與
    印章都放在一起，我是拿票的時候順便拿起蓋印章」、「（
    問：你拿Ｎ００的三張支票是否你偷的？）我有偷，其中二
    張我拿去偽造後用於借款，（票號）400374這張支票我撕掉
    了‧‧‧。我以該二張偽造Ｎ００的支票向Ｂ００、Ｐ００
    借款，並於向Ｐ００借款之支票背面，偽造Ｋ００之背書。
    （問：Ｇ００、Ｆ００、Ｃ００、Ｅ００、Ｄ００、Ｂ００
    等汐止分行貸款是否未經他們同意？）是。（問：Ｊ００、
    Ｒ００、Ｔ００、Ｕ００、Ｋ００、Ｖ００、Ｓ００等人之
    貸款是否有經過他們同意，但是以不實的貸款資料向汐止分
    行貸款？）是的。當時（Ｈ００）先生要我提供沙宣髮廊的
    不實在職資料。在職證明是他們製作好後，由我蓋店章。‧
    ‧‧（問：Ｍ００是你叫她去冒名貸款的嗎？）Ｍ００是冒
    用Ｅ００名義去銀行簽名。‧‧‧（問：你有無開立你公司
    的扣繳憑單？）有的」等語不諱（見本院89年度訴字第1282
    號刑事卷第32頁、本院94年度訴字第1097號刑事卷附95年5
    月24日審判筆錄第10、11頁）。被告之自白，有下列各項證
    據可資佐證，足認其自白與事實相符。
(一)、犯罪事實一(1)部分：
(1)、經查，貸款名義人Ｋ００並未任職於登少姿髮型公司，利用
    被告等所提供如附表一編號９、所示以登少姿髮型公司
    名義偽造之在職證明書及所得稅扣繳暨免扣繳憑單，在Ｈ０
    ０陪同下，向遠東商銀汐止分行詐貸40萬元，並與Ｈ００共
    同填寫申請資料，得款全數交由被告用以發放員工薪資一情
    ，業經證人Ｋ００於本院審理時自承：「我沒有在該地方任
    職過‧‧‧。遠東國際商銀貸款申請書暨徵信調查表上是我
    親自簽名，但蓋章是交由Ｈ姓先生負責的。‧‧‧授信動用
    申請書上也是我親簽名的，但有關貸款文件上所蓋章部分，
    均是由國聯一個胖胖的Ｈ姓先生告訴我蓋章部分他處理即可
    」、「被告告訴我每個月的本息，他會幫我付。貸出這筆錢
    ，都是被告全部拿走後用於發放員工薪水」等語（見本院95
    年5月24日審判筆錄第4頁），且有卷附如附表一編號９所示
    之各項申請貸款文件足憑。被告夥同Ｈ００、Ｊ００共同向
    遠東商銀汐止分行詐貸40萬元得逞之事證明確，犯行堪以認
    定。
(2)、次查，Ｊ００並未在豐裕貨運有限公司任職，如附表一編號
    １０、所示以豐裕貨運公司名義製作之在職證明書及所得
    稅扣繳暨免扣繳憑單均係偽造一情，業經證人即豐裕貨運公
    司負責人Ｗ０００於偵查中結證：「（問：何職？）我是豐
    裕（公司）負責人。（問：提示公司在職證明書及扣繳憑單
    ，意見？）公司印鑑及私章均非我所有，且公司地址錯（誤
    ）」等語在卷（見臺灣板橋地方法院90年度偵字第3106號偵
    查卷第91頁反面）。參以證人Ｊ００於本院審理中證稱：「
    我‧‧提供印章在貸款撥款當天去領錢出來。‧‧‧開戶行
    為是我做的。‧‧‧（問：你當時知道去銀行的目的何在？
    ）我知道要貸款。‧‧‧被告有跟我及Ｉ女去銀行，我是將
    錢在銀行外面交給被告，交付現金」等語（見本院93年度少
    連訴字第50號刑事卷(二)第44、47、48頁），且有如附表一編
    號１０所示之申請貸款文件可資證明。被告與Ｈ００、Ｉ００
    及Ｊ００共同實施此部分以不實個人資歷文件向銀行詐貸得
    逞之犯行，堪以認定。
(三)、犯罪事實一(2)部分：
(1)、被告冒用Ｇ００名義貸款部分，有證人即被害人Ｇ００於法
    務部調查局台北縣調查站詢問時證稱：「我並未在遠東銀行
    汐止分行貸款，‧‧‧我並未填過調查表，員工在職證明、
    薪資扣繳憑單亦非我所有，應是Ａ００偽造的」等語可參（
    見臺灣士林地方法院檢察署89年度偵字第8305號偵查卷第30
    頁），並有如附表一編號５所示之信用貸款申請文件，足認
    屬實（見本院93年度少連訴字第50號刑事卷(二)第374至385頁
    ）。
(2)、被告冒用被害人Ｆ００貸款部分，有如附表一編號８所示之
    信用貸款申請文件可資佐證（見本院93年度少連訴字第50號
    刑事卷(二)第361至373頁）。
(3)、證人即被害人Ｃ００於法務部調查局台北縣調查站詢問時證
    稱：「（問：是否以概念髮廊副店長名義，向遠東商銀汐止
    分行申貸員工信用貸款60萬元，詳情如何？）沒有，88年1
    月，遠東商銀通知我繳利息時，我才知道被人『冒名』向遠
    東商銀借錢，‧‧有一自稱『國聯企業集團』之『Ｘ００』
    （按指Ｈ００）出面跟我協調，表示『國聯企業集團』員工
    之Ｉ小姐與概念髮廊負責人Ａ００認識，介紹以『概念髮廊
    』員工名義，向遠東商銀汐止分行借款，Ａ００有還了部分
    利息，國聯企業集團也還了部分利息」等語（見臺灣士林地
    方法院檢察署89年度偵字第8305號偵查卷第10、11頁），且
    有Ｃ００提出之「草擬合夥契約書」及Ｈ００之身分證正反
    面影本（見臺灣士林地方法院檢察署89年度偵字第8305號偵
    查卷第21、24頁）及如附表一編號所示之申請貸款文件可
    佐，足信屬實（見本院93年度少連訴字第50號刑事卷(二)第31
    6至331頁）。
(4)、證人即被害人Ｅ００於法務部調查局台北縣調查站詢問時證
    稱：「我從未曾在偉翔出版有限公司任職，亦未以該公司員
    工名義，向遠東商業銀行汐止分行申請公司員工信用貸款。
    ‧‧‧這些調查表不是我填寫，員工在職證明、薪資扣繳憑
    單亦非真實」等語（見臺灣士林地方法院檢察署89年度偵字
    第8305號偵查卷第40頁），核與證人即另案被告Ｍ００於警
    偵查中供稱：「（問：你有無代Ｅ００簽立印鑑約定書／授
    權書、遠東國際商業銀行消費者小額貸款契約書、本票授權
    書、授信動用申請書、印鑑卡？）我有簽名，‧‧‧當時我
    還未成年，‧‧老闆Ａ００說他女朋友Ｅ００在高雄不方便
    北上辦理，所以老闆就載我到遠東銀行汐止分行替他辦理開
    戶手續，而代Ｅ００簽名辦理」、「（問：《提示申請信貸
    之申請書》是否你填寫簽名？）是。（問：開戶存摺、印章
    交給何人？）Ａ００。‧‧‧那時有個房屋仲介公司之Ｉ小
    姐叫我填資料，所以資料都是Ｉ小姐叫我填的」、「我只有
    在本票及授權書簽名，‧‧‧當時不懂事年紀小，‧‧‧
    Ａ００有一起去銀行」等語（見臺灣士林地方法院檢察署89年
    度偵字第4855號偵查卷第8頁及89年6月19日訊問筆錄、臺灣
    板橋地方法院檢察署91年度偵字第7277號偵查卷第8頁反面
    ），且有Ｅ００提出之員工請假卡、臺灣板橋地方法院少年
    法庭91年度少訴字第189號刑事判決（見臺灣士林地方法院
    檢察署89年度偵字第4855號偵查卷第43頁、臺灣板橋地方法
    院91年度少訴字第19號刑事卷第33頁以下）及如附表一編號
    所示之申請貸款文件為憑（見本院93年度少連訴字第50號
    刑事卷(二)第347至360頁）。
(5)、證人即被害人Ｂ００於法務部調查局台北縣調查站詢問時，
    就上情指證：「（問：是否向遠東商銀汐止分行申貸員工信
    用貸款？）沒有。‧‧申請書不是我填的，上面的筆跡是
    Ａ００的，在職證明：、扣繳憑單則都是偽造的，我根本不曾
    在‧‧豐裕貨運有限公司任職。‧‧我曾前往遠東商銀查明
    ，該行經理李定國稱會處理，同時國聯企業集團負責人Ｈ０
    ０也在場，Ｙ００要Ｈ００處裡，88年7月間，Ｈ００即持
    一份『雙方協議合約保證書』要我簽字表示我向遠東商銀之
    借款由國聯房屋仲介有限公司代為繳納，但我拒絕簽字」等
    語（見臺灣士林地方法院檢察署89年度偵字第8305號偵查卷
    第45頁），且有Ｂ００提出之雙方協議合約保證書（空白）
    、國聯企業集團名片各一張（見臺灣士林地方法院檢察署89
    年度偵字第8305號偵查卷第47頁）及如附表一編號所示之
    信用申請貸款文件可稽，堪信為真（見本院93年度少連訴字
    第50號刑事卷(二)第301至315頁）。
(6)、以Ｄ００名義貸款部分，業經證人即被害人Ｄ００於法務部
    調查局台北縣調查站詢問時證稱：「我從未曾在新怡美食品
    有限公司任職，亦未曾向遠東商業銀行汐止分行申辦公司員
    工信用貸款。‧‧‧該調查表非我所填寫及簽認，員工在職
    證明及薪資扣繳憑單亦均係偽造的。‧‧‧我是概念髮廊的
    客戶，‧‧‧在職證明及薪資扣繳憑單都是Ａ００偽造的」
    等語（見臺灣士林地方法院檢察署89年度偵字第8305號偵查
    卷第35頁），及證人即新怡美商行員工Ｚ００於偵查時證述
    ：「（問：提示新怡美在職證明及扣繳憑單，意見？）公司
    印鑑和Ｚ００私章均非我所有，均屬偽造，何況新怡美只是
    商行」等語甚詳（見臺灣板橋地方法院檢察署90年度偵字第
    3106號偵查卷第91頁反面），且有如附表一編號所示之信
    用貸款申請文件在卷可稽，堪信屬實（見本院93年度少連訴
    字第50號刑事卷(二)第332至346頁）。
(7)、綜上，被告冒用被害人Ｂ００、Ｃ００、Ｄ００、Ｅ００、
    Ｆ００、Ｇ００等六人名義，與Ｈ００、Ｉ００等人共同利
    用偽造或業務上所作成內容不實之在職證明、所得扣繳暨免
    扣繳憑單，並偽造被害人之簽名、印章（蓋用印文），向遠
    東商銀汐止分行冒貸款項得逞。事證明確，被告之偽造有價
    證券、行使偽造私文書、行使偽造特種文書及行使業務上作
    成不實文書等犯行均堪認定，應予依法論科。
(三)、犯罪事實一(3)部分：
(1)、經查，Ｌ００前因生病需錢20萬元花用，而透過被告於87年
    4 月21日向遠東商銀汐止分行申請信用貸款之情，據證人
    Ｌ００於本院審理中證述：「（問：87年4月間，妳是否到遠
    東商銀汐止分行辦理貸款？）有。‧‧（問：什麼原因借錢
    用？）因為我生病要用錢，那時我是Ａ００的員工，‧‧‧
    他告訴我可用身分證、印章、戶口名簿貸款」、「（問：跟
    誰去？）跟Ａ００還有一票人。‧‧那一票我大概知道有四
    、五個人。（問：妳隨Ａ００到銀行做什麼事？）他叫我簽
    上面的名字和姓名。‧‧在文件上簽字」等語在卷（見本院
    93年度少連訴字第50號刑事卷(二)第404、405頁）。事實上，
    Ｌ００於87年1、2月間甫任職概念髮廊，此情徵之證人Ｌ０
    ０於本院審理時結證：「87年1、2月開始任職概念髮廊」等
    語甚詳（見本院93年度少連訴字第50號刑事卷(二)第404頁）
    ，且為被告所不爭執，並當庭自承：「在銀行貸款當中，
    Ｈ００與銀行的行員、經理都很熟」等語（見本院93年度少連
    訴字第50號刑事卷(二)第415頁），足證在職證明書上所載有
    關Ｌ００於88年1月4日任職於概念髮廊，各類所得扣繳暨免
    扣繳憑單（詳如附表一編號３所示）所載其86年度薪資所得
    95萬元，及遠東國際商銀自然人貸款、續借申請書暨徵信調
    查表所載「公司名稱：概念髮廊，業別：店長，年薪：120
    萬元」等資料（見本院89年度訴字第1282號刑事卷第120至
    122頁），均屬內容不實之事項。
(2)、該筆貸款80萬元，經銀行核撥存入Ｌ００設於該分行之帳戶
    後，被告僅於87年4月22日將所提現金，交付20萬元予彭馨
    儀萬元，此經證人Ｌ００於本院證述在卷（見本院93年度少
    連訴字第50號刑事卷(二)第406頁），並有卷附遠東商銀放款
    平均攤還額查詢清單及存摺存提紀錄（87年4月21日放款80
    萬元，同日轉出300元、26000元，87年4月22日提領現金77
    萬3000元）各一張（見本院89年度訴字第1282號刑事卷第
    148、149頁），足認詐貸餘款60萬元應係被告與Ｈ００等人
    朋分使用。Ｌ００事前既不知被告以不實文件申請貸款，並
    不知實際貸款總額高達80萬元，對於被告與Ｈ００等人詐貸
    犯行，自無犯意聯絡。此部分事證明確，被告犯行堪以認定
    。
(四)、犯罪事實一(4)部分：
(1)、經查，另案被告Ｒ００、Ｓ００、Ｔ００、Ｕ００及Ｖ００
    等人均未在「概念髮廊」任職，被告為配合Ｈ００、Ｉ００
    與Ｒ００等五人向遠東商銀汐止分行詐貸款項，而於Ｈ００
    及Ｉ００所製作如附表一編號１、２、４、６、７所示以概
    念髮廊為製作名義人之在職證明書及所得扣繳暨免扣繳憑單
    上，蓋用概念髮廊及負責人（Ａ００、Ａ８０）之印章，而
    製作內容不實之個人資歷，並交由Ｈ００及Ｉ００持以與
    Ｒ００等人共同於如附表一編號１、２、４、６、７所示之時
    間，向遠東商銀汐止分行不知情之承辦人員行使，而詐得款
    項（金額詳如附表一所示）等情，為被告於本院審理中自白
    ：「（問：Ｊ００、Ｒ００、Ｔ００、Ｕ００、Ｋ００、Ｖ
    ００、Ｓ００等人之貸款是否有經過他們同意，但是以不實
    的貸款資料向汐止分行貸款？）是的。當時（Ｈ００）先生
    要我提供沙宣髮廊的不實在職資料。在職證明是他們製作好
    後，由我蓋店章」等語在卷（見本院95年5月24日審判筆錄
    第10頁），且有如附表一編號１、２、４、６、７所示之在
    職證明書（公司：概念髮廊）、所得扣繳憑單、遠東商銀自
    然人貸款、續借申請書暨徵調查表、授信動用申請書、印鑑
    卡、印鑑約定書╱授權書、本票及消費者小額貸款契約書等
    申請文件附卷可稽（見本院93年度少連訴字第50號刑事卷(二)
    第211至234、251至274、290至300頁）。另案被告Ｉ００、
    Ｒ００、Ｓ００、Ｔ００、Ｕ００及韓玉蘭等人共同詐貸，
    均經判決有罪在案，並有臺灣士林地方法院91年度訴字第54
    7 號刑事判決可佐（見本院94年度訴字第1094號刑事卷第14
    頁以下），此部分事證明確，被告犯行堪以認定，應予依法
    論科。
二、犯罪事實二部分：
    證人即被害人Ｎ００於本院審理中結證：「我票放在固定的
    櫃子，發現被抽走三張票子，我沒有提供這三張票給被告，
    他簽發金額前根本沒有告訴我他要拿我的票開。被告何時拿
    走我的印章我不清楚」等語（見本院89年度訴字第1282號刑
    事卷第33頁），及證人即被害人Ｐ００於警詢時指訴：「我
    和Ａ００曾有多次之財務和見面往來，Ａ００都以Ｋ００之
    姓名自稱，所以我不疑有他。‧‧‧（問：支票上Ｋ００係
    何人簽記背書？）我於88年3月18日在北市○○街００００咖
    啡店內，親眼看見使用左手簽名『Ｋ００』後，將該票交給
    我」等語在卷（見臺灣臺北地方法院檢察署885年度偵字第
    16646號偵查卷29、30頁），核與證人Ｋ００於本院證稱：
    「（問：你有無看到被告拿Ｎ００的支票？）當時我在櫃台
    ，我看到被告開櫃子，當時我心理在想，這是人家的櫃子你
    怎會去開，我有看到被告從支票本中間，撕掉二、三張。事
    後Ｎ００發現支票不見有問我，但我沒有講」等語之情節相
    符（見本院95年5月24日審判筆錄第9頁），且有工程承攬合
    約書一份暨如附表二所示之支票二張及退票理由單影本在卷
    足憑（見臺灣臺北地方法院檢察署88年度偵字第20362號偵
    查卷第5頁、88年度偵字第16646號偵查卷第13、14、59頁）
    。此部分事證明確，被告此部分竊盜及偽造有價證券、行使
    偽造私文書之犯行，堪以認定，應予依法論科。
二、按被告行為後，經總統於95年6月14日公布之增訂刑法施行
    法第1條之1規定：「中華民國94年1月7日刑法修正施行後，
    刑法分則編所定罰金之貨幣單位為新台幣。94年1月7日刑法
    修法時，刑法分則編未修正之條文定有罰金者，自94年1 月
    7日刑法修正施行後，就其所定數額提高為30倍。但72年6月
    26日至94年1月7日新增或修正之條文，就其所定數額提高為
    三倍。」並自95年7月1日施行。查刑法第201條第1項偽造有
    價證券罪、同法第212偽造特種文書罪、同法第215條業務上
    登載不實文書罪、同法第320條第1項竊盜罪、同法第339條
    第1項詐欺取財罪，各罪法定刑中有關罰金刑部分，均非於7
    2年6月26日至94年1月7日間新增或修正之條文，依刑法施行
    法第1條之1第2項前段之規定，應提高為30倍。惟依修正前
    罰金罰鍰提高標準條例第1條之規定，依法律應處罰金罰鍰
    者，就其原定數額提高為2倍至10倍。但法律已依一定比率
    規定罰金或罰鍰之數額或倍數者，依其規定。而依行政院會
    銜司法院於72年7月27日發布，同年8月12日施行，有關刑法
    定有罰金各條，提高為10倍，換算結果，修正前後罰金之最
    高額並無不同。然刑法第33條關於罰金數額之規定，由銀元
    1元以上，修正為新台幣1千元以上。法律修增定之結果，刑
    法之業務過失罪，罰金刑由「銀元1元即新台幣3元以上」，
    提高為「新台幣1千元以上」。被告行為後，刑法第55條後
    段牽連犯及第56條連續犯及牽連犯之規定，業於94年1月7日
    修正刪除，並於95年7月1日施行，此刪除屬於犯罪競合之法
    律變更，使得原應以牽連犯及連續犯論處之裁判上一罪，改
    依數罪併合處罰，顯已影響論罪科刑之法律效果，自屬法律
    變更，依修正後刑法第2條第1項之規定，比較新、舊法結果
    ，應適用較有利於被告之行為時法即修正前刑法第55條前段
    之規定論以牽連犯，並依同法第56條之規定論以連續犯（最
    高法院95年第8次刑事庭會議決議參照）。新舊法比較結果
    ，以舊法有利於行為人，依修正後刑法第2條第1項前段之規
    定，應適用行為時之法律。
(二)、適用法律：
(1)、本件被告為概念髮廊之實際負責人，對於以概念髮廊名義製
    作之該等在職證明及所得扣繳暨免扣繳憑單，均屬有權製作
    行為，因係執行業務上所製作之不實文書（尚非會計憑證）
    ，應評價為刑法第215條之業務上登載不實事項之文書。至
    其他非以概念髮廊名義製作之在職證明及所得扣繳暨免扣繳
    憑單，因被告及Ｈ００、Ｉ００等人均屬無權製作，應分別
    評價為刑法第212條之特種文書及同法第210條之私文書。
(2)、犯罪事實一部分：被告為概念髮廊之實際負責人，製作如附
    表一編號１、２、３、４、５、６、７、８、所示以概念
    髮廊名義之在職證明書、所得扣繳暨免扣繳憑單，並持以行
    使，係犯刑法第216條、第215條之行使業務上登載不實事項
    於文書罪。被告偽造並持以行使如附表一編號９、１０、、
    、所示之所得扣繳暨免扣繳憑單部分，係犯刑法第216
    條、第210條之行使偽造私文書罪。就偽造並持以行使如附
    表一編號所示９、１０、、、之在職證明部分，係犯刑
    法第216條、第212條之行使偽造特種文書罪及同法第217條
    第1項之偽造印章罪。被告等持上開偽造或業務上作成內容
    不實之文件，持以向遠東商銀汐止分行詐貸款項之所為，係
    犯刑法第339條第1項之詐欺取財罪。其中被告冒用Ｂ００、
    Ｃ００、Ｄ００、Ｅ００、Ｆ００、Ｇ００等人名義，偽填
    如附表一編號５、８、至所示之遠東商銀自然人貸款、
    續借申請書暨徵調查表、授信動用申請書、印鑑卡、印鑑約
    定書╱授權書、本票及消費者小額貸款契約書等文件，另犯
    刑法第201條第1項之偽造有價證券罪及同法第339條第1項之
    詐欺取財罪。於所得扣繳暨免扣繳憑單上「偽蓋」公司及負
    責人印章之犯行（不含以概念髮廊名義所製作），為偽造私
    文書之階段行為，偽造後復均持以行使，偽造行為為行使行
    為所吸收，均不另論罪（於在職證明書上偽造公司及負責人
    印文，則因偽造印文之法定刑較諸偽造在職證明為重，應併
    論以刑法第217條第1項之偽造印文罪）。又填載業務上不實
    製作之文書（以概念髮廊名義製作之所得扣繳暨免扣繳憑單
    ），復持以行使，填載行為為行使行為所吸收，不另論罪。
(3)、犯罪事實二部分：核被告竊取Ｎ００上開空白支票之所為，
    係犯修正前（下同）刑法第320條第1項之竊盜罪。被告冒用
    Ｎ００名義，偽造如附表二所示之支票二張，並持以向被害
    人Ｂ００、Ｐ００詐借款項之行為，係犯刑法第201條第1項
    之偽造有價證券罪。被告於如附表二編號２所示之支票背面
    ，偽造Ｋ００之背書，持以交付Ｐ００而行使，另犯刑法第
    216條、第210條之行使偽造私文書罪。盜用印章為偽造支票
    （有價證券）之階段行為，而包括於偽造有價證券行為之內
    ，其偽造完成後持以借款，已達行使程度，此項行使行為應
    吸收於偽造行為之中，且意圖行使而偽造有價證券，其效用
    即為非法取得他人財物，本件上開偽造之支票既非用供借款
    之擔保，而有另一法律行為，自不另成立詐欺罪（最高法院
    25年上字第1814號、43年台非字第45號判例同此意旨）。起
    訴書就犯罪事實一部分，認被告所為另犯刑法第339條第1項
    之詐欺取財罪，尚有未洽。惟起訴書既認此部分與偽造有價
    證券罪，有方法結果之牽連犯關係，本院自無庸另為無罪之
    諭知。
(4)、被告就上開犯罪事實一之犯行，與與Ｈ００、Ｉ００二人，
    並分別與Ｊ００、Ｋ００（事實一(1)部分）、Ｒ００、高曀
    佩、Ｔ００、Ｕ００、韓玉蘭（事實一(4)部分）及少年余○
    玲（事實一(2)之Ｅ００部分），有犯意聯絡及行為分擔，皆
    為共同正犯。被告利用不知情之Ｌ００（事實一(3)部分）詐
    貸部分，為間接正犯。被告於上開時地，先後多次偽造有價
    證券（含支票、本票）、行使偽造特種文書、行使偽造私文
    書、行使業務上作成不實文書、詐欺取財、偽造印章之犯行
    ，均目的同一，手段相同，各觸犯構成要件相同之罪名，均
    係基於概括犯意反覆為之，應各依修正前刑法第56條規定論
    以一連續偽造有價證券罪、連續行使偽造特種文書罪、連續
    行使偽造私文書罪、連續行使業務上作成不實文書罪、連續
    詐欺取財罪、連續偽造印章罪，均並加重其刑。被告所犯上
    開連續偽造有價證券罪、連續行使偽造特種文書罪、連續行
    使偽造私文書罪、連續行使業務上作成不實文書罪、連續詐
    欺取財罪及連續偽造印章罪，有方法目的之牽連關係，應依
    修正前刑法第55條前段之規定，從重論以一連續偽造有價證
    券罪。檢察官移送本院併案審理部分（即犯罪事實一部分，
    臺灣士林地方法院檢察署89年度偵字第4855號《含90年度偵
    緝字第199號、89年度偵字第8305號》、臺灣板橋地方法院
    檢察署91年度偵緝第79號《含90年度偵字第3106號》），雖
    未經起訴，然與起訴之犯罪事實，有連續犯及牽連犯之裁判
    上一罪關係，為起訴效力所及，本院應予審理。
(6)、按成年人與未滿十八歲之人共同實施犯罪者，少年事件處理
    法第85條第1項定有加重其刑至二分之一之規定。被告行為
    後，於92年5月28日公布（同月30日生效）之兒童及少年福
    利法第70條第1項前段就成年人與少年共同實施犯罪者，亦
    定有加重其刑至二分之一之明文，而同法第1條第2項復定有
    ：「兒童及少年福利依本法之規定，本法未規定者，適用其
    他法律」之優先適用規定，本應適用兒童及少年福利法第70
    條第1項前段之規定。惟依罪刑法定主義（刑法第1條規定參
    照）及修正後刑法第2條第1項前段規定之旨趣，自應適用行
    為時即少年事件處理法第85條第1項之規定，加重其刑。查
    本件被告等與少年Ｍ００於87年10月20日共同利用偽造本票
    及上開各項不實之文件，冒用Ｅ００之名義貸款之犯行，所
    犯偽造有價證券罪、行使偽造私文書及詐欺取財等犯行，均
    應依少年事件處理法第85條第1項之規定，加重其刑，並依
    法遞加之。爰審酌被告因投資股市失利，財務調度困窘，而
    萌生歹念，竊取並盜開被害人Ｎ００所有支票持以向Ｂ００
    、Ｐ００詐借款項，又與Ｈ００、Ｉ００等人共謀利用上開
    內容不實之在職證明及所得扣繳暨免扣繳憑單等文件銀行詐
    貸金錢，犯罪所得非少，且迄今僅賠償部分犯罪所得，至今
    未能全數賠償被害人所受財產上損失，暨被告之犯罪手段、
    知識程度、生活狀況，犯罪後自白不諱等一切情狀，量處如
    主文所示之刑，以示懲儆。
(三)、如附表一編號５至、、８至、、９、、１０
    、、至、、至、、至、、
    至、所示文件上偽造之署押、印文（簽名及印文詳如
    附表所示），及未扣案偽造之「Ｂ００」、「Ｃ００」、「
    Ｄ００」、「Ｅ００」、「Ｆ００」、「Ｇ００」之印章各
    一枚，不問屬於犯人與否，均依刑法第219條之規定，諭知
    沒收之。如附表二所示偽造之支票二張，如附表一編號５
    、８、、、、所示偽造之本票六張，不
    問屬於犯人與否，均依刑法第205條之規定諭知沒收之。至
    如附表一所示之在職證明書、所得扣繳暨免扣繳憑單、遠東
    商銀自然人貸款、續借申請書暨徵調查表、授信動用申請書
    、印鑑卡、印鑑約定書╱授權書、本票及消費者小額貸款契
    約書等文書，均因行使而交付予遠東商銀汐止分行，已非被
    告或共同被告所有之物，除前揭附著於上之署押、印文，應
    予沒收外，尚不得併予宣告沒收。
(四)、公訴意旨另以：被告於88年2月間，在上址冒用Ｋ００之名
    義，與Ｐ００簽訂沙宣髮廊之外觀及室內整修工程契約，足
    生損害於Ｋ００，且藉此取信於Ｐ００。因認被告涉犯刑法
    第216條、第210條之行使偽造私文罪嫌云云。經查：
(1)、被告於上開時地，以Ｋ００名義與被害人Ｐ００簽訂工程承
    攬合約書，約定以343萬7千元之價格，委由Ｐ００承包外觀
    、室內設計工程一情，固為被告所不爭執，且據被害人Ｐ００
    指訴歷歷。然按，署押係指在物體上署名或簽押，用以證
    明一定之意思表示，或一定之事實者而言，如僅書寫姓名以
    資識別，而非證明一定意思表示或一定事實，且亦非表示本
    人簽名之意思者，則不生署押之問題（最高法院92年度台上
    字第2648號判例意旨參照）。查依本件被害人Ｐ００提出之
    工程承攬合約書，被告僅於合約書當事人欄之「甲方」書寫
    「Ｋ００」之姓名，該欄目的在於識別，並非用以證明「
    Ｋ００」本人簽訂契約之用意，此與在簽名欄簽名、蓋章，不
    能相提並論。自形式上觀之，尚難認該份合約書業已偽造完
    成。而刑法上偽造私文書罪，並無處罰未遂犯之明文，依罪
    行法定主義，此部分行為自屬不罰。被告縱持以行使，亦不
    構成犯罪。起訴書認此涉犯行使偽造私文書罪，要有未洽，
    惟因認與上開經本院論罪科刑之偽造有價證券犯行（偽造
    Ｎ００支票），有牽連犯之裁判上一罪關係，且與行使偽造私
    文書犯行（偽造Ｋ００背書），有連續犯之裁判上一罪關係
    ，本院尚無庸另為無罪之諭知。
三、其他移送併案部分（均應退併）：
(一)、臺灣臺北地方法院檢察署檢察官併案意旨（89年度偵字第95
    66號、88年度偵字第10896號）略以：(1)、告訴人Ｋ００自8
    7年7月間起任職於被告經營之「概念髮廊」，被告除供給告
    訴人住宿飲食及交通費用、零用錢之外，從未給付每月工資
    2、3萬元，被告詐稱薪資暫由其保管，以作為將來投資之用
    。詎料，被告利用告訴人殘障無知，充為「人頭」竟以告訴
    人名義在各金融機構設立帳戶領用支票，及信用卡作為詐財
    工具，連續盜開支票多張（均係被告親筆簽發）向外詐騙財
    物，亦盜刷信用卡多次之後，被告所開三家店旋即先後倒閉
    ，被告亦逃匿無蹤。(2)、被告自88年2月起，假藉髮廊需要
    資金為由，詐使Ｋ００隨同一名不詳男子前往「第一商業銀
    行西門分行」開設甲存支票帳戶，並陸續請領支票150張，
    交由被告使用。如今被告使用之支票跳票已近600萬元，債
    權人紛紛找上門，要求告訴人償還債務，被告利用告訴人充
    當人頭，因認涉犯刑法第339條第1項之詐欺取財罪嫌，且與
    起訴部分有裁判上一罪關係云云。
(1)、按刑法第339條第1項詐欺罪之成立，以意圖為自己或第三人
    不法所有，以詐術使人將本人或第三人之物交付為要件。所
    謂以詐術使人交付，必須被詐欺人因其詐術而陷於錯誤，若
    其所用方法，不能認為詐術，亦不致使人陷於錯誤，即不構
    成該罪，此有最高法院46年台上字第260號判例足參。是行
    為人主觀上，倘非出於意圖為自己或第三人不法所有之詐欺
    犯意，或客觀上所用之方法不能認為詐術，即不得以該罪相
    繩。
(2)、經查，被告以Ｋ００之名義簽發支票，雖屬實情，然徵之證
    人Ｋ００於偵查及本院審理時證稱：「支票是Ａ００帶我申
    請的，帳戶都是他在使用，印章‧‧都是黃（Ａ００）保管。
    （問：你是否同意他使用你支票？）他希望我開戶供他使用
    帳戶」、「（問：你是不是有開立支票存款戶？）有的，在
    第一銀行西門分行開的。（問：你為什麼開始帳戶？）是被
    告Ａ００叫我開支票帳戶借他使用。‧‧‧他當時有說支票
    是要用在沙宣髮廊的有關開支」、「我有實際拿到支票本，
    拿到支票本後，我整本交給Ａ００。‧‧‧印鑑是Ａ００保
    管的，總共領過二、三次支票本，每次50張」等語在卷（見
    臺灣臺北地方法院檢察署89年度偵緝字第59號偵查卷第29頁
    、本院95年5月24日審判筆錄第5頁），足認被告係經Ｋ００
    本人同意授權簽發該等支票，自無成立偽造或詐欺之餘地。
(2)、而Ｋ００申請信用卡供被告持以使用，並據證人Ｋ００於警
    詢中自述：「我係欠Ａ００施以工作之人情，才會同意Ａ０
    ０持用我的支票和信用卡」等語在卷（第27頁正面見臺灣臺
    北地方法院檢察署88年度偵字第16646號偵查卷）。被告以
    Ｋ００名義簽發支票及使用信用卡刷卡簽帳，既係經Ｋ００
    之概括授權及同意使用，且Ｋ００於概念髮廊擔任會計，理
    應知悉被告之財力狀況，縱事後因而遭債權人追償而負有債
    務，難謂非Ｋ００於授權同意時所能預見。告訴人係為回報
    被告之人情始同意其使用該等支票及信用卡，被告所為與詐
    欺取財罪之構成要件即有不合，至多為雙方因授權使用衍生
    之民事糾葛，非本院所得審理，應予退由檢察官另為妥適之
    處理。
(二)、臺灣臺北地方法院檢察署檢察官併案意旨（即89年度偵緝字
    第59號《含88年度偵字第12827號》）略以：被告參加以告
    訴人Ｑ００擔任會首之互助會，會期自87年元月20日至88年
    9月20日止，共計21會，每會3萬元整，而被告共參加二會，
    分別於87年2月20日及5月20日標得會款。依互助會不成文規
    定，參加2會以上會員，於標得第1會會款後，須再等會期過
    半後，自得標取第二會之會款，然被告竟違反規定，為標取
    第2會之會款，向告訴人立書切結保證，如告訴人通融其預
    先標得第2會之會款，願按時繳納互助金，不得延遲，否則
    願付一切法律責任，若有背信不實行為發生願依法究辦。詎
    料，被告於告訴人通融標得第二會之會款後，迄今逃匿無蹤
    ，不願續繳會款，告訴人始知受騙，被騙之會款達36萬元，
    認被告所為涉犯刑法第339條第1項之詐欺取財罪嫌，且與起
    訴部分有裁判上一罪關係云云。經查：
(1)、被告參加告訴人Ｑ００自任會首之互助會，於出具切結書而
    標得第二會後，未全數繳納死會會款之情，固據證人Ｑ００
    於本院審理時指證在卷（見本院93年度少連訴字第50號刑事
    卷第53、54頁），且為被告所不爭執，並有互助會會單、切
    結書影本（建臺灣臺北地方法院檢察署88年度偵字第12827
    號偵查卷第4、5頁），堪信屬實。
(2)、然被告於87年5月20日標得第二會會款後，繳納會款直至88
    年6月間用以支付會款之支票始告跳票，積欠會款總額36萬
    元，此經證人Ｑ００於本院審理時結證：「（問：被告最後
    一次繳交會款是何時？）88年6月。‧‧被告就是欠36萬元
    最後的6個月死會會款沒有付。（問：‧‧在87年5月標到後
    ，被告應該有繼續繳會款，否則欠款不會只有36萬元？）沒
    錯，被告標得第二會之後仍然有繼續支付死會會款」等語甚
    詳（見本院93年度少連訴字第50號刑事卷第27頁），亦即被
    告標得第二會會款之後，仍繳納每月合計6萬元之會款近一
    年。
(3)、衡情被告於標得第二會會款之際，倘係基於為自己不法所有
    之詐欺犯意，當無不希冀保有更多贓款之理，以被告於87年
    5月20日標得第二會會款後，仍繼續繳納會款將近一年，支
    付金額合計高達72萬元左右，除非被告係以此為餌，其後更
    向告訴人Ｑ００詐得更多款項，否則取得會款後，理應捲款
    逃逸，絕無可能繼續繳納死會會款長達一年左右。承此，堪
    認被告於標會時，主觀上應有按期支付死會會款之意思。被
    告辯稱因事後財務調度困難，始未繼續繳納會款，絕非蓄意
    詐欺一節，尚非全然無稽。縱事後未依切結書之約定，按期
    繳納會款，造成Ｑ００受有財產上損害，仍屬雙方因互助會
    契約所聲之民事糾葛，要不得詐欺取財罪相繩。此部分應退
    由檢察官另為妥適之處理。
(三)、臺灣臺北地方法院檢察署檢察官併案意旨（89年度偵字第16
    648號）略以：被告意圖為自己不法之所有，於87年1月間，
    在台北市○○街００００「概念髮廊」，向告訴人Ａ１２詐
    稱，其所經營之概念髮廊營運良好，惟因擴充營業，需資金
    週轉數月，致Ａ１２陷於誤信，而遭被告詐借得125萬元。
    嗣被告所交付擔保前開債務之支票四紙，均遭退票，且避不
    見面，Ａ１２始知受騙，因認被告涉犯刑法第339條第1項之
    詐欺取財罪嫌，且與起訴部分有裁判上一罪關係云云。經查
    ：
(1)、告訴狀所指被告以擴充營業為由，向告訴人借款125萬元一
    情，設若屬實，告訴人所得利益應為借款本金之利息。然依
    告訴人於本院調查時供稱：「我共借他140餘萬元。我領了2
    0多萬元的紅利，50萬元入股金沒有還我」等語（見本院89
    年度訴字第1282號刑事卷第94頁），顯見被告與告訴人間之
    金錢往來，應屬投資行為。告訴狀指稱被告施用詐術詐借款
    項，應非事實，要難採信。
(2)、次查，告訴人Ａ１２於本院審理中自承在概念髮廊擔任會計
    將近二年之久（見本院89年度訴字第1282號刑事卷第109頁
    ），衡情其對於概念髮廊之經營及財務狀況，應有所悉。此
    情形下，仍投資入股，並有分紅高達20多萬元，自不得以事
    後被告資金調度發生困難，致告訴人之投資血本無歸，受有
    財產上損失，遽指被告係以詐術詐借款項。綜上，告訴人上
    開指訴既有瑕疵，且無其他積極證據足認被告取得告訴人交
    付之投資款，有何施用詐術之不法手段，尚不得以事後髮廊
    經營失敗，而指被告有詐欺取財之犯行。此部分應退由檢察
    官另為妥適之處理。
(四)、臺灣板橋地方法院檢察署檢察官併案意旨（91年度偵緝字第
    78號《含90年度偵字第9405號》）略以：被告明知自己並無
    資力，竟意圖為自己不法之所有，於87年11月間某日，在台
    北市○○街００００「概念髮廊」，向告訴人Ｊ００借款110
    萬元，並開立二張本票作為擔保，使告訴人陷於錯誤，而如
    數借出前揭金額，惟嗣後被告逃匿無蹤，置之不理。因認被
    告涉犯刑法第339條第1項之詐欺取財罪嫌，與起訴部分有裁
    判上一罪關係云云。經查：
(1)、告訴意旨所指被告向告訴人Ｊ００詐借款項110萬元，並持
    面額各50萬元、60萬元之本票二張作為擔保云云，經核與證
    人即告訴人Ｊ００於本院審理中證稱：「（問：‧‧≡曾否
    投資該髮廊？）算有。（問：是什麼時間投資的？）87年11
    月以前，大概9月間左右，我有跟Ａ００、Ｎ００訂立沙宣
    沙龍造型合約書」等語（見本院93年度少連訴字第50號刑事
    卷第44頁），自認與被告係股東間之投資關係，容有不合。
    尤以，告訴人Ｊ００於偵查中提出之60萬元本票，係被告為
    擔保清償上開向遠東商銀汐止分行詐貸之款項，50萬元本票
    亦係被告為返還部分退股金而簽發，均非因借款之擔保。此
    情據證人即告訴人Ｊ００於本院審理中證稱：「我要他負責
    返還向遠東商銀汐止分行貸款的金額，他沒有錢，所以開了
    一張60萬元的本票給我。‧‧‧因為退了50萬元本票給我，
    所以我的入股金只剩下10萬元。（問：50萬元本票並無是你
    在90年5月17日，於板檢按鈴申告時，所稱的因借貸而產生
    的債務？）‧‧‧我今天告他最主要的目的是希望他將以我
    名義向遠東商銀汐止分行貸款所得的款項，能夠全部還清」
    等語（見本院93年度少連訴字第50號刑事卷第45頁），益徵
    其實。揆此，被告與告訴人Ｊ００間實際上既無何金錢之借
    貸關係，被告自無以詐術使告訴人陷於錯誤而取得借款之可
    能，此部分應退由檢察官另為其他妥適之處理。
(五)、臺灣臺北地方法院檢察署檢察官併案意旨（90年度偵字第16
    68號、89年度偵字第7031號、89年度他字第第3391號）略以
    ：被告於88年3月28日持Ｋ００所開立之面額40萬元支票（
    付款人：第一商業銀行西門分行，票號：QA0000000）乙張
    ，向告訴人Ａ１０佯稱沙宣美容院欲擴大營業，急需一筆現
    金裝潢，向告訴人調借現金一個月，Ｋ００亦在旁鼓吹，致
    告訴人不察，調借現金予被告，惟支票到期卻遭退票，且被
    告逃匿無蹤。因認被告涉犯刑法第339條第1項之詐欺取財罪
    嫌，且與起訴部分有裁判上一罪關係云云。經查，告訴人
    Ａ１０於告訴狀指訴案外人Ｋ００於被告向其詐借款項時，在
    旁鼓吹云云（見臺灣臺北地方法院檢察署89年度他字第3391
    號偵查卷第2頁），與其另於檢察官訊問時所供：「（問：
    翁某有無出面？）沒有」云云（見臺灣臺北地方法院檢察署
    89年度偵字第7031號偵查卷第3頁），顯然不合。告訴人之
    片面指訴已見瑕疵。對於上開支票，又經證人即告訴人Ａ１
    ０於本院證述：雙方之債務關係，係因被告持Ｋ００名義之
    支票，經由其向當鋪質押借款所生（見本院95年7月5日審判
    筆錄第4至7頁）。顯見被告並非以支票向告訴人本人調借現
    金甚明。此外，又無積極證據足證被告委請Ａ１０調借現金
    時，有何施用詐術之不法手段，自不得以被告事後未按期清
    償，造成Ａ１０因而背負鉅額債務，而論以詐欺取財之刑責
    。此部分應退由檢察官另為其他妥適之處理。
(六)、臺灣臺北地方法院檢察署檢察官併案意旨（89年度偵字第49
    32號）略以：被告於87年4月介紹告訴人Ｌ００向遠東銀行
    汐止分行借貸20萬元，被告於87年4月22日交付20萬元予告
    訴人，聲稱每月利息2500元均由其代為支付，因此告訴人每
    月均將利息2500元交予被告。詎經告訴人於87年11月向遠東
    商銀汐止分行查詢結果，被告係以告訴人名義向銀行借貸80
    萬元，至此告訴人始知受騙。因認被告涉犯刑法第339條第1
    項之詐欺取財罪嫌，且與起訴部分有裁判上一罪關係云云。
    經查，被告固係在告訴人Ｌ００不知情之下，向銀行貸款80
    萬元，惟被告與Ｈ００等人施以詐術而取得貸款之對象，係
    遠東商銀汐止分行，並非告訴人Ｌ００。被告此部分所為已
    經本院論罪科刑如前，要不得以Ｌ００僅取得其中20萬元，
    餘款由被告與Ｈ００朋分使用，即指被告構成詐欺取財罪。
    此部分應退由檢察官另為其他妥適之處理。
(七)、臺灣臺北地方法院檢察署檢察官併案意旨（91年度偵字第16
    149號、91年度偵字第21946號）略以：(1)、被告意圖為自己
    不法之所有，於91年6月25日15時許，持偽造「Ａ２０」名
    義之中國信託商業銀行信用卡（卡號：0000000000000000號
    ），在台北市中正區○○○路○段168號1樓「柯尼卡沖印公
    司」消費，並在簽帳單上偽簽「Ａ３０」之簽名，使店員陷
    於錯誤，允予以消費簽帳方式，詐購數位相機乙台（價值1
    萬8千5百元）得逞，足以生損害於Ａ２０、中國信託銀行、
    柯尼卡公司。因認被告涉犯刑法第201條之1第2項行使偽造
    有價證券罪嫌、同法第339條第1項之詐欺取財罪嫌、同法第
    216條行使同法第210條偽造私文書罪嫌，且與起訴部分有裁
    判上一罪關係云云。(2)、又基於意圖為自己不法所有之概括
    犯意，於91年4月26日及6月6日，在台北市○○路０００００
    號及台北市○○○路０００等地點，持偽造「Ａ４０」及「
    Ａ５０」等名義之中國國際商業銀行信用卡消費，並在簽帳
    單上偽簽「Ａ６０」、「Ａ７０」之簽名，使店員陷於錯誤
    ，允予以簽帳之方式刷卡消費，足以生損害於Ａ４０、Ａ５０
    及中國國際商業銀行，因認被告涉犯應依刑法第201條之1
    第2項行使偽造有價證券罪嫌、同法第339條第1項之詐欺取
    財罪嫌、同法第216條行使同法第210條偽造私文書罪嫌，且
    與起訴部分有裁判上一罪關係云云。經查，併案此部分被告
    犯嫌，係被告持偽造之信用卡刷卡消費，與上開詐借款項之
    行為態樣，已有不同，且此等犯罪時間係自91年4月至同年6
    月間，與上開經本院論罪科刑之詐貸犯行（87年4月間起至
    88年3月間），犯行相去一年左右，難認係基於初始同一犯
    罪計畫下之概括犯意所為，本院認二者尚無連續犯之裁判上
    一罪關係，併案部分非本院所得審理，應退由檢察官另為其
    他妥適之處理。
據上論斷，應依刑事訴訟法第299條第1項前段，少年事件處理法
第85條第1項，修正後刑法第2條第1項前段、修正前刑法第28條
、第56條、第201條第1項、第205條、第216條、第210條、第212
條、第215條、第339條第1項、第55條、第219條，罰金罰鍰提高
標準條例第1條前段，判決如主文。
本案經檢察官詹喬偉到庭執行職務
中    華    民    國    95    年    8     月    3     日
                  刑事第一庭    審判長法  官  陳興邦
                                      法  官  林春鈴
                                      法  官  吳秋宏
以上正本證明與原本無異。
如不服本判決，應於判決送達後10日內，向本院提出上訴狀。
                                      書記官  高菁菁
中    華    民    國    95    年    8     月    3     日
附表一
 （遠東商銀汐止分行貸款申請資料一覽表）
┌──────┬─────────────────┬────────┐
│編號        │   申請貸款文件                   │偽造之署押、印文│
├──────┼─────────────────┼────────┤
│１（Ｕ００）│在職證明書（公司：概念髮廊）    │無              │
│            │所得扣繳憑單（扣繳單位：概念髮廊│                │
│            │  、扣繳義務人：Ａ００、86.01～86.│                │
│            │  12、給付總額：854,800元）       │                │
│            │遠東商銀自然人貸款、續借申請書暨│                │
│            │  徵信調查表（申請人：Ｕ００、日期│                │
│            │  ：87.4.3）                      │                │
│            │授信動用申請書（同上）          │                │
│            │印鑑卡（同上）                  │                │
│            │印鑑約定書╱授權書（同上）      │                │
│            │本票【票號：148062、到期日：87.4│                │
│            │  .3、票據金額：50 萬元、發票人： │                │
│            │  Ｕ００】                        │                │
│            │消費者小額貸款契約書（貸款總額：│                │
│            │  50萬元）                        │                │
├──────┼─────────────────┼────────┤
│２（Ｒ００）│在職證明書（公司：概念髮廊）    │無              │
│            │所得扣繳憑單（扣繳單位：概念髮廊│                │
│            │  、扣繳義務人：Ａ００、86.01～86.│                │
│            │  12、給付總額：867,000元）       │                │
│            │遠東商銀自然人貸款、續借申請書暨│                │
│            │  徵信調查表（申請人：Ｒ００，日期│                │
│            │  ：87.4.21）                     │                │
│            │授信動用申請書（同上）          │                │
│            │印鑑卡（同上）                  │                │
│            │印鑑約定書╱授權書（同上）      │                │
│            │本票【票號：148098、到期日：87.4│                │
│            │  .21、票據金額：50萬元、發票人： │                │
│            │  Ｒ００】                        │                │
│            │消費者小額貸款契約書（貸款總額：│                │
│            │  50萬元）                        │                │
├──────┼─────────────────┼────────┤
│３（Ｌ００）│在職證明書（公司：概念髮廊）    │                │
│            │所得扣繳憑單（扣繳單位：概念髮廊│無              │
│            │  、扣繳義務人：Ａ００、86.01～86.│                │
│            │  12、給付總額：950,000元）       │                │
│            │遠東商銀自然人貸款、續借申請書暨│                │
│            │  徵信調查表（申請人：Ｌ００、日期│                │
│            │  ：87.4.21）                     │                │
│            │授信動用申請書（同上）          │                │
│            │印鑑卡（同上）                  │                │
│            │印鑑約定書╱授權書（同上）      │                │
│            │本票【票號：148096、到期日：87.4│                │
│            │  .21、票據金額：80萬元、發票人： │                │
│            │  Ｌ００】                        │                │
│            │消費者小額貸款契約書（貸款總額：│                │
│            │  80萬元）                        │                │
│                                                │                │
├──────┼─────────────────┼────────┤
│４（韓玉蘭）│在職證明書（公司：概念髮廊）    │無              │
│            │所得扣繳憑單（扣繳單位：概念髮廊│                │
│            │  、扣繳義務人：Ａ００、86.01～86.│                │
│            │  12、給付總額：925,000元）       │                │
│            │遠東商銀自然人貸款、續借申請書暨│                │
│            │  徵調查表（申請人：Ｖ００、日期：│                │
│            │   87.5.8）                       │                │
│            │授信動用申請書（同上）          │                │
│            │印鑑卡（同上）                  │                │
│            │印鑑約定書╱授權書（同上）      │                │
│            │本票【票號：148165、到期日：87.5│                │
│            │  .8、票據金額：80萬元、發票人：Ｖ│                │
│            │  ００】                          │                │
│            │消費者小額貸款契約書（貸款總額：│                │
│            │  80萬元）                        │                │
├──────┼─────────────────┼────────┤
│５（Ｇ００）│在職證明書（公司：概念髮廊）    │無              │
│            │所得扣繳憑單（扣繳單位：概念髮廊│                │
│            │  、扣繳義務人：Ａ８０、86.01～86.│                │
│            │  12、給付總額：950,000元）       │                │
│            ├─────────────────┼────────┤
│            │遠東商銀自然人貸款、續借申請書暨│Ｇ００簽名二枚、│
│            │  徵信調查表（申請人：Ｇ００、日期│印文四枚        │
│            │  ：87.5.12）                     │                │
│            ├─────────────────┼────────┤
│            │授信動用申請書（同上）          │Ｇ００簽名、印文│
│            │                                  │各一枚          │
│            ├─────────────────┼────────┤
│            │印鑑卡（同上）                  │Ｇ００簽名、印文│
│            │                                  │各一枚          │
│            ├─────────────────┼────────┤
│            │印鑑約定書╱授權書（同上）      │Ｇ００簽名、印文│
│            │                                  │各一枚          │
│            ├─────────────────┼────────┤
│            │本票【票號：148176、到期日：87. │Ｇ００簽名二枚、│
│            │  5.12、票據金額：80萬元、發票人：│印文五枚        │
│            │  Ｇ００】                        │                │
│            ├─────────────────┼────────┤
│            │消費者小額貸款契約書（貸款總額：│Ｇ００簽名四枚、│
│            │  80萬元）                        │印文十一枚      │
├──────┼─────────────────┼────────┤
│６（Ｓ００）│在職證明書（公司：概念髮廊）    │無              │
│            │所得扣繳憑單（扣繳單位：概念髮廊│                │
│            │  、扣繳義務人：Ａ００、86.01～86.│                │
│            │  12、給付總額：725,000元）       │                │
│            │遠東商銀自然人貸款、續借申請書暨│                │
│            │  徵信調查表（申請人：Ｓ００、日期│                │
│            │  ：87.6.2）                      │                │
│            │授信動用申請書（同上）          │                │
│            │印鑑卡（同上）                  │                │
│            │印鑑約定書╱授權書（同上）      │                │
│            │本票【票號：148240、到期日：87.6│                │
│            │  .2、票據金額：60萬元、發票人：  │                │
│            │  Ｓ００】                        │                │
│            │消費者小額貸款契約書（貸款總額：│                │
│            │  60萬元）                        │                │
├──────┼─────────────────┼────────┤
│７（Ｔ００）│所得扣繳憑單（扣繳單位：概念髮廊│無              │
│            │  、扣繳義務人：Ａ８０、86.01～86.│                │
│            │  12、給付總額：956,000元）       │                │
│            │遠東商銀自然人貸款、續借申請書暨│                │
│            │  徵信調查表（申請人：Ｔ００、日期│                │
│            │  ：87.6.2）                      │                │
│            │授信動用申請書（同上）          │                │
│            │印鑑卡（同上）                  │                │
│            │印鑑約定書╱授權書（同上）      │                │
│            │本票【票號：148236、到期日：87.6│                │
│            │  .2、票據金額：80萬元、發票人：  │                │
│            │  Ｔ００】                        │                │
│            │消費者小額貸款契約書（貸款總額：│                │
│            │ 80萬元）                         │                │
├──────┼─────────────────┼────────┤
│８（Ｆ００）│在職證明書（公司：概念髮廊）    │無              │
│            │所得扣繳憑單（扣繳單位：概念髮廊│                │
│            │  、扣繳義務人：Ａ００、86.01～86.│                │
│            │  12、給付總額：950,000元）       │                │
│            ├─────────────────┼────────┤
│            │遠東商銀自然人貸款、續借申請書暨│Ｆ００簽名、印文│
│            │  徵信調查表（申請人：Ｆ００、日期│各一枚          │
│            │  ：87.6.2）                      │                │
│            ├─────────────────┼────────┤
│            │授信動用申請書（同上）          │Ｆ００簽名、印文│
│            │                                  │各一枚          │
│            ├─────────────────┼────────┤
│            │印鑑卡（同上）                  │Ｆ００簽名、印文│
│            │                                  │各一枚          │
│            ├─────────────────┼────────┤
│            │印鑑約定書╱授權書（同上）      │Ｆ００簽名：印文│
│            │                                  │各一枚          │
│            ├─────────────────┼────────┤
│            │本票【票號：148238、到期日：87.6│Ｆ００簽名二枚、│
│            │  .2、票據金額：80萬元、發票人：  │印文五枚        │
│            │  Ｆ００】                        │                │
│            ├─────────────────┼────────┤
│            │消費者小額貸款契約書（貸款總額：│Ｆ００簽名四枚、│
│            │  80萬元）                        │印文十三枚      │
│            │                                  │                │
├──────┼─────────────────┼────────┤
│９（Ｋ００）│在職證明書（公司：登少姿髮型公司│登少姿髮型公司、│
│            │ ）                               │Ａ１１印文各一枚│
│            ├─────────────────┼────────┤
│            │所得扣繳憑單（扣繳單位：登少姿髮│登少姿髮型公司、│
│            │  型公司、扣繳義務人：Ａ１１、86.0│Ａ１１印文各一枚│
│            │  1～86.12、給付總額：832,545元） │                │
│            ├─────────────────┼────────┤
│            │遠東商銀自然人貸款、續借申請書暨│無              │
│            │  徵信調查表（申請人：Ｋ００、日期│                │
│            │  ：87.7.22）                     │                │
│            │授信動用申請書（同上）          │                │
│            │印鑑卡（同上）                  │                │
│            │印鑑約定書╱授權書（同上）      │                │
│            │本票【票號：148251、到期日：87.7│                │
│            │  .22、票據金額：40萬元、發票人： │                │
│            │  Ｋ００】                        │                │
│            │消費者小額貸款契約書（貸款總額：│                │
│            │  40萬元）                        │                │
├──────┼─────────────────┼────────┤
│１０（Ｊ００）│在職證明書（公司：豐裕貨運有限公│豐裕貨運有限公司│
│            │  司）                            │、Ｗ００印文各  │
│            │                                  │一枚            │
│            ├─────────────────┼────────┤
│            │所得扣繳憑單（扣繳單位：豐裕貨運│豐裕貨運有限公司│
│            │  有限公司、扣繳義務人：Ｗ００、  │、Ｗ００印文各  │
│            │  86年01～86.12、給付總額768,500元│一枚            │
│            │   ）                             │                │
│            ├─────────────────┼────────┤
│            │遠東商銀自然人貸款、續借申請書暨│無              │
│            │  徵信調查表（申請人：Ｊ００，日期│                │
│            │  ：87.10.23）                    │                │
│            │授信動用申請書（同上）          │                │
│            │印鑑卡（同上）                  │                │
│            │印鑑約定書╱授權書（同上）      │                │
│            │本票【票號：222536、到期日：87.1│                │
│            │  0.2、票據金額（新台幣）：60萬元 │                │
│            │  、發票人：Ｊ００】              │                │
│            │消費者小額貸款契約書（貸款總額：│                │
│            │  60萬元）                        │                │
├──────┼─────────────────┼────────┤
│（Ｃ００）│在職證明書（公司：概念髮廊）    │無              │
│            │所得扣繳憑單（扣繳單位：概念髮廊│                │
│            │  、扣繳義務人：Ａ００、86.01～86.│                │
│            │  12、給付總額：766,000元）       │                │
│            ├─────────────────┼────────┤
│            │遠東商銀自然人貸款、續借申請書暨│Ｃ００簽名一枚、│
│            │  徵信調查表（申請人：Ｃ００、日期│印文二枚        │
│            │  ：87.10.7）                     │                │
│            ├─────────────────┼────────┤
│            │授信動用請書（同上）            │Ｃ００簽名、印文│
│            │                                  │各一枚          │
│            ├─────────────────┼────────┤
│            │印鑑卡（同上）                  │Ｃ００簽名、印文│
│            │                                  │各一枚          │
│            ├─────────────────┼────────┤
│            │印鑑約定書╱授權書（同上）      │Ｃ００簽名、印文│
│            │                                  │各一枚          │
│            ├─────────────────┼────────┤
│            │本票【票號：223248、到期日：87.1│Ｃ００簽名二枚、│
│            │  0.7、票據金額：60萬元、發票人： │印文三枚        │
│            │  Ｃ００】                        │                │
│            ├─────────────────┼────────┤
│            │消費者小額貸款契約書（貸款總額：│Ｃ００簽名四枚、│
│            │  60萬元）                        │印文九枚        │
├──────┼─────────────────┼────────┤
│（Ｅ００）│在職證明書（公司：偉翔出版有限公│偉翔出版有限公司│
│            │  司）                            │、Ａ９０印文各一│
│            │                                  │枚              │
│            ├─────────────────┼────────┤
│            │所得扣繳憑單（扣繳單位：偉翔出版│偉翔出版有限公司│
│            │  有限公司、扣繳義務人：Ａ９０、86│、Ａ９０印文各一│
│            │  .01～86.12 、給付總額：765,800元│枚              │
│            │  ）                              │                │
│            ├─────────────────┼────────┤
│            │遠東商銀自然人貸款、續借申請書暨│Ｅ００簽名一枚、│
│            │  徵信調查表（申請人：Ｅ００、日期│印文三枚        │
│            │  ：87.10.20）                    │                │
│            ├─────────────────┼────────┤
│            │授信動用申請書（同上）          │Ｅ００簽名、印文│
│            │                                  │各二枚          │
│            ├─────────────────┼────────┤
│            │印鑑卡（同上）                  │Ｅ００簽名一枚、│
│            │                                  │印文二枚        │
│            ├─────────────────┼────────┤
│            │印鑑約定書╱授權書（同上）      │Ｅ００簽名二枚、│
│            │                                  │印文一枚        │
│            ├─────────────────┼────────┤
│            │本票【票號：222520、到期日：87.1│Ｅ００簽名二枚、│
│            │  0.20、票據金額：60萬元、發票人：│印文六枚        │
│            │  Ｅ００】                        │                │
│            ├─────────────────┼────────┤
│            │消費者小額貸款契約書（貸款總額：│Ｅ００簽名四枚、│
│            │  60萬元）                        │印文十四枚      │
├──────┼─────────────────┼────────┤
│（Ｂ００）│在職證明書（公司：豐裕貨運有限公│豐裕貨運有限公司│
│            │  司）                            │、Ｗ００印文各  │
│            │                                  │一枚            │
│            ├─────────────────┼────────┤
│            │所得扣繳憑單（扣繳單位：豐裕貨運│豐裕貨運有限公司│
│            │  有限公司、扣繳義務人：Ｗ００、  │、Ｗ００印文各  │
│            │  86年01～86.1 2、給付總額768,500 │一枚            │
│            │  元）                            │                │
│            ├─────────────────┼────────┤
│            │遠東商銀自然人貸款、續借申請書暨│Ｂ００簽名一枚、│
│            │  徵信調查表（申請人：Ｂ００、日期│印文三枚        │
│            │  ：87.11.4）                     │                │
│            ├─────────────────┼────────┤
│            │授信動用申請書（同上）          │Ｂ００簽名、印文│
│            │                                  │各一枚          │
│            ├─────────────────┼────────┤
│            │印鑑卡（同上）                  │Ｂ００簽名、印文│
│            │                                  │各一枚          │
│            ├─────────────────┼────────┤
│            │印鑑約定書╱授權書（同上）      │Ｂ００簽名、印文│
│            │                                  │各一枚          │
│            ├─────────────────┼────────┤
│            │本票【票號：223291、到期日：87.1│Ｂ００簽名二枚、│
│            │  1.4、票據金額：60萬元、發票人： │印文三枚        │
│            │  Ｂ００】                        │                │
│            ├─────────────────┼────────┤
│            │消費者小額貸款契約書（貸款總額：│Ｂ００簽名三枚、│
│            │  60萬元）                        │印文十枚        │
├──────┼─────────────────┼────────┤
│（Ｄ００）│在職證明書（公司：新怡美食品有限│新怡美食品有限公│
│            │  公司）                          │司、Ｚ００印文各│
│            │                                  │一枚            │
│            ├─────────────────┼────────┤
│            │所得扣繳憑單（扣繳單位：新怡美食│新怡美食品有限公│
│            │  品有限公司、扣繳義務人：Ｚ００、│司、Ｚ００印文各│
│            │  86.01～86.1 2、給付總額：778,566│一枚            │
│            │  元）                            │                │
│            ├─────────────────┼────────┤
│            │遠東商銀自然人貸款、續借申請書暨│Ｄ００簽名一枚、│
│            │  徵信調查表（申請人：Ｄ００、日期│印文二枚        │
│            │  ：87.12.16）                    │                │
│            ├─────────────────┼────────┤
│            │授信動用申請書（日期：87.12.17）│Ｄ００簽名、印文│
│            │                                  │各一枚          │
│            ├─────────────────┼────────┤
│            │印鑑卡（日期：87.12.17）        │Ｄ００簽名一枚、│
│            │                                  │印文二枚        │
│            ├─────────────────┼────────┤
│            │印鑑約定書╱授權書（日期：87.12.│Ｄ００簽名：印文│
│            │  17）                            │各一枚          │
│            ├─────────────────┼────────┤
│            │本票【票號：223389、到期日：87.1│Ｄ００簽名二枚、│
│            │  2.17、票據金額：40萬元、發票人：│印文五枚        │
│            │  Ｄ００】                        │                │
│            ├─────────────────┼────────┤
│            │消費者小額貸款契約書（貸款總額：│Ｄ００簽名四枚、│
│            │  40萬元）                        │印文九枚        │
└──────┴─────────────────┴────────┘
附表二
（偽造支票明細）
┌──┬───┬───┬───────┬─────────┬───┐
│編號│發票人│背書人│面額（新台幣）│ 票載內容         │被害人│
│    │      │      │              │                  │      │
├──┼───┼───┼───────┼─────────┼───┤
│１  │Ｎ００│Ａ００│四十五萬元    │票號：0000000     │Ｂ００│
│    │      │      │              │付款人：美商花旗銀│      │
│    │      │      │              │行台北分行        │      │
│    │      │      │              │發票日：88年5月30 │      │
│    │      │      │              │日                │      │
├──┼───┼───┼───────┼─────────┼───┤
│２  │Ｎ００│Ｋ００│五十萬元      │票號：0000000     │Ｐ００│
│    │（偽造│（偽造│              │付款人：美商花旗銀│      │
│    │印文一│簽名一│              │行台北分行        │      │
│    │枚）  │枚）  │              │發票日：88年6月15 │      │
│    │      │      │              │日                │      │
└──┴───┴───┴───────┴─────────┴───┘
附錄本案論罪科刑法條全文：
中華民國刑法第201條
（有價證券之偽造變造與行使罪）
意圖供行使之用，而偽造、變造公債票、公司股票或其他有價證
券者，處3年以上10年以下有期徒刑，得併科3千元以下罰金。
行使偽造、變造之公債票、公司股票或其他有價證券，或意圖供
行使之用，而收集或交付於人者，處1年以上7年以下有期徒刑，
得併科3千元以下罰金。
中華民國刑法第210條
（偽造變造私文書罪）
偽造、變造私文書，足以生損害於公眾或他人者，處5年以下有
期徒刑。
中華民國刑法第212條（偽造變造特種文書罪）
偽造、變造護照、旅券、免許證、特許證及關於品行、能力服務
或其他相類之證書、介紹書，足以生損害於公眾或他人者，處1
年以下有期徒刑、拘役或3百元以下罰金。
中華民國刑法第215條
（業務上文書登載不實罪）
從事業務之人，明知為不實之事項，而登載於其業務上作成之文
書，足以生損害於公眾或他人者，處3年以下有期徒刑、拘役或5
百元以下罰金。
中華民國刑法第216條
（行使偽造變造或登載不實之文書罪）
行使第210條至第215條之文書者，依偽造、變造文書或登載不實
事項或使登載不實事項之規定處斷。
中華民國刑法第339條
（普通詐欺罪）
意圖為自己或第三人不法之所有，以詐術使人將本人或第三人之
物交付者，處5年以下有期徒刑、拘役或科或併科1千元以下罰金
。
以前項方法得財產上不法之利益或使第三人得之者，亦同。
前二項之未遂犯罰之。


司法院資訊處製作；財團法人民間司法改革基金會備份。
